臺灣高等法院高雄分院刑事判決　　　　　九十一年度上易字第三三號
　　上　訴　人　台灣高雄地方法院檢察署檢察官
　　被　　　告　乙○○
右上訴人因被告違反電子遊戲場業管理條例案件，不服臺灣高雄地方法院九十年度易
字第四六九八號中華民國九十一年一月十一日第一審判決（起訴案號：臺灣高雄地方
法院檢察署九十年度偵字第一九五六三號，併辦案號：同署九十一年度偵字第二六四
一、二六四二號），提起上訴，本院判決如左：
      主      文
原判決撤銷。
乙○○共同連續違反未依電子遊戲場業管理條例規定辦理營利事業登記者，不得經營
電子遊戲場業之規定，處有期徒刑伍月，如易科罰金，以佰元折算壹日。
附表（一）（二）（三）所示之電子遊戲機具（含ＩＣ板）及新臺幣貳仟零肆拾元，
均沒收之。
      事      實
一、乙○○甲知經營電子遊戲場業，須依電子遊戲場業管理條例相關規定辦理營利事
    業登記，竟未經向主管機關高雄市政府辦理該相關營利事業登記，即自民國九十
    年五月間某日起，至同年八月廿九日止，基於概括之犯意，或單獨，或與具有共
    同犯意連絡之陳傳宗（附表(二)部分之行為，另案由檢察官偵辦），連續於附表(一)
    (二)(三)所示之時地即「富而樂超商」及「鴻甲商行」內分別擺設附表(一)(二)(三)所示之
    娛樂電子遊戲機具，供不特定人投入新台幣（下同）十元硬幣之方式打玩娛樂，
    以經營電子遊戲場業。嗣於同年六月六日廿時四十分許，同年八月廿九日廿二時
    卅六分許及同年八月廿一日廿二時五分許，適客人王保宗、吳銀票（以上二人在
    富而樂超商內）、歐德仁（在鴻甲商行內）先後在前開店內投幣操作遊戲機具時
    ，分別為警當場查獲，並扣得附表(二)所示之電子遊戲機具（均含ＩＣ板）及營業
    所得二千零四十元。附表(一)(三)所示之電子遊戲機具，均未經扣案。
二、案經高雄市政府警察局、高雄縣警察局岡山分局移送臺灣高雄地方法院檢察署檢
    察官偵查起訴及移送併辦。
      理      由
一、右開事實，業據被告乙○○分別於警訊、偵查中、原審及本院供承不諱，核與客
    人即證人王保宗、吳銀票、歐德仁、超商店員即證人蔡雨欣、詹惠婷分別於警訊
    證述之情節相符，並有卷附之高雄市政府警察局楠梓分局營業場所臨檢紀錄影本
    二紙、高雄縣警察局岡山分局臨檢紀錄表影本一紙、扣案如附表(二)之電子遊戲機
    具及營業所得二千零四十元可資佐證。本件事證甲確，被告之犯行，堪以認定。
二、按電子遊戲場業管理條例第十五條之立法意旨係為健全電子遊戲場之營業秩序，
    甲定未依該條例規定辦理電子遊戲場業之營利事業登記者，即屬未經設立而營業
    ；次按同條例第二十二規定，其處罰對象為「行為人」，即指實際違規經營該電
    子遊戲場業者，至於營業場所、設備規模之大小，該條例並未甲文設限；又所謂
    電子遊戲場業不以專營或主要營業為設置電子遊戲機為限，此復有經濟部經（八
    九）商字第八九二一八一五八號函釋可參。是核被告所為，係違反電子遊戲場業
    管理條例第十五條之未辦理營利事業登記而擅自經營電子遊戲場業之規定，應依
    同法第二十二條之規定處斷。被告先後於附表(一)(二)(三)多次犯行，時間緊接，手法
    相同，所犯又係同一罪名之罪，顯係基於概括之犯意，反覆實施，為連續犯，應
    依刑法第五十六條之規定論以一罪。被告與陳傳宗間，就附表(二)之犯行，有犯意
    聯絡及行為分擔，均為共同正犯。又被告移送併辦部分（附表(一)(三)之行為）之行
    為，與起訴事實（附表(二)之行為）具有連續犯關係，係裁判上一罪，為起訴效力
    所及，本院自得一併審理。
三、原審予以被告論科，固非無見，惟查被告移送併辦部分之行為，與起訴事實具有
    連續犯關係，係裁判上一罪，為起訴效力所及，自應一併審理，原審未及審酌，
    自有未合。公訴人上訴意旨，執此指摘原判決不當，為有理由，自應由本院將原
    判決撤銷改判。審酌被告多次未經許可擅自經營電子遊戲場，查獲後仍繼續經營
    ，情節非輕，及犯後坦承犯行，態度尚佳等一切情狀，量處如主文第二項所示之
    刑，並諭知如易科罰金，以三百元折算一日。又扣案如附表(二)之電子遊戲機具（
    為共犯陳傳宗所有）、營業所得二千零四十元及未經扣案如附表(一)(三)之電子遊戲
    機具（為被告所有），分別為被告及共犯陳傳宗所有，且供其等犯罪所用及所得
    之物，業經被告供甲在卷。而扣案如附表(一)(三)之電子遊戲機具，雖未經扣案，然
    無從證甲其已滅失不存，自應連同扣案如附表(二)之電子遊戲機具及營業所得二千
    零四十元，分別依刑法第三十八條第一項第二款、第三款之規定，併宣告沒收之
    。
據上論斷，應依刑事訴訟法第三百六十九條第一項前段、第三百六十四條、第二百九
十九條第一項前段、電子遊戲場業管理條例第十五條、第二十二條，刑法第十一條前
段、第二十八條、第五十六條、第四十一條第一項、第三十八條第一項第二款、第三
款，罰金罰鍰提高標準條例第二條，判決如主文。
本案經檢察官邱榮藏到庭執行職務。
中    華    民    國     九十一     年       四       月      十一      日
                              臺灣高等法院高雄分院刑事第三庭
                                  審判長法官  周賢銳
                                        法官  陳中和
                                        法官  謝宏宗
右正本證甲與原本無異。
不得上訴。
                                      書記官  王秀娟
中    華    民    國     九十一     年       四       月      十五    日
附錄：本判決論罪科刑法條：
電子遊戲場業管理條例第十五條：
未依本條例規定辦理營利事業登記者，不得經營電子遊戲場業。
電子遊戲場業管理條例第二十二條：
違反第十五條規定者，處行為人一年以下有期徒刑、拘役或科或併科新臺幣五十萬元
以上二百五十萬元以下罰金。
附表(一)
┌──┬────────┬────────┬────────┬─────┐
│編號│犯  罪  時  間  │犯  罪  地  點  │查獲機具營業所得│備      註│
├──┼────────┼────────┼────────┼─────┤
│1.  │九十年五月間某日│高雄市楠梓區盛昌│「滿貫大亨」二台│（以下連同│
│    │起至同年六月六日│街廿六號「富而樂│                │附表(二)(三)查│
│    │止              │超商」          │                │獲之電動機│
│    │                │                │                │具均含ＩＣ│
│    │                │                │                │板）      │
├──┼────────┼────────┼────────┼─────┤
│2.  │同    右        │同    右        │「樸克牌」一台  │          │
├──┼────────┼────────┼────────┼─────┤
│3.  │同    右        │同    右        │「動物柏青哥」二│          │
│    │                │                │台              │          │
├──┼────────┼────────┼────────┼─────┤
│4.  │同    右        │同    右        │「大舞台」二台  │          │
└──┴────────┴────────┴────────┴─────┘
附表(二)
┌──┬────────┬────────┬────────┬─────┐
│編號│犯  罪  時  間  │犯  罪  地  點  │電動機具營業所得│備      註│
├──┼────────┼────────┼────────┼─────┤
│1.  │九十年七月間某日│高雄市楠梓區盛昌│滿貫大亨二台    │與附表(一)編│
│    │起至同年八月廿九│街廿六號「富而樂│                │號1.是重複│
│    │日廿二時卅六分止│超商」          │                │查獲      │
├──┼────────┼────────┼────────┼─────┤
│2.  │同    右        │同    右        │動物柏青樂一台  │          │
├──┼────────┼────────┼────────┼─────┤
│3.  │同    右        │同    右        │大舞台一台      │與附表(一)編│
│    │                │                │                │號4.是重複│
│    │                │                │                │查獲      │
├──┼────────┼────────┼────────┼─────┤
│4.  │同    右        │同    右        │營業所得二千零四│          │
│    │                │                │十元            │          │
└──┴────────┴────────┴────────┴─────┘
附表(三)
┌──┬────────┬────────┬─────────┬────┐
│編號│犯  罪  時  間  │犯  罪  地  點  │查獲機具或營業所得│備    註│
├──┼────────┼────────┼─────────┼────┤
│1.  │九十年八月初某日│高雄縣梓官鄉光甲│「大舞台」二台    │        │
│    │起至同年八月廿一│路六六之一號「鴻│                  │        │
│    │日止            │甲商行」        │                  │        │
├──┼────────┼────────┼─────────┼────┤
│2.  │同    右        │同    右        │「滿貫大亨」三台  │        │
├──┼────────┼────────┼─────────┼────┤
│3.  │同    右        │同    右        │「動物柏青樂」一台│        │
├──┼────────┼────────┼─────────┼────┤
│4.  │同    右        │同    右        │「娃娃機」一三台  │        │
└──┴────────┴────────┴─────────┴────┘
                                                                        Ｋ
